【裁判字號】    97,消債更,1093
【裁判日期】    971126
【裁判案由】    更生事件
【裁判全文】
臺灣臺南地方法院民事裁定          97年度消債更字第1093號
債  務  人  甲○○
上列當事人聲請消費者債務清理事件，本院裁定如下：
    主  文
債務人甲○○自民國九十七年十一月二十六日下午四時起開始更
生程序。
    理  由
一、按債務人不能清償債務或有不能清償之虞，且無擔保或無優
    先權之債務總額未逾新臺幣（下同）1200萬元者，於法院裁
    定開始清算程序或宣告破產前，得向法院聲請更生。法院開
    始更生程序之裁定，應載明其年、月、日、時，並即時發生
    效力，消費者債務清理條例第3條、第42條第1項、第45條第
    1項定有明文。
二、本件債務人主張：債務人甲○○現每月薪資收入約33,000元
    （扣薪後為16,800元），負債總額為5,431,440元（無擔保
    債務金額為3,845,690元，有擔保債務金額為1,585,750元）
    ，名下無其他財產，負債顯然超過資產甚多。債務人尚須支
    出個人及家庭生活費，已達不能清償債務或有不能清償之虞
    之程度。債務人曾於民國97年7月間向最大債權金融機構台
    新國際商業銀行股份有限公司（以下稱台新銀行）申請債務
    協商，惟債務人無力負擔台新銀行提出之協商還款條件，因
    而協商不成立。債務人僅係一般消費者，並未從事營業，復
    未經法院裁定開始清算程序或宣告破產，爰向本院聲請更生
    等語。
三、債務人主張其現每月薪資收入約33,000元（扣薪後為16,800
    元），負債總額為5,431,440元（無擔保債務金額為3,845,6
    90元，有擔保債務金額為1,585,750元），名下無其他財產
    ，負債顯然超過資產甚多，以及其僅係一般消費者，並未從
    事營業之事實，業據提出債權人清冊、財產及收入狀況說明
    書、財政部台灣省南區國稅局95年、96年度綜合所得稅各類
    所得資料清單、財政部台灣省南區國稅局財產歸屬資料清單
    、財團法人金融聯合徵信中心當事人查詢個人資料（信用報
    告）、在職證明書及薪資轉帳證明為證，堪認債務人確已達
    不能清償債務或有不能清償之虞之程度。
四、按債務人對於金融機構因消費借貸、自用住宅借款、信用卡
    或現金卡契約而負債務，在聲請更生或清算前，應提出債權
    人清冊，以書面向最大債權金融機構請求協商債務清償方案
    ，並表明共同協商之意旨，消費者債務清理條例第151條第1
    項定有明文。債務人主張其曾於97年7月間向最大債權金融
    機構台新銀行申請債務協商，惟協商不成立，業據提出前置
    協商不成立通知書為證，自堪信為真實。
五、綜上所述，債務人僅係一般消費者，並未從事營業，其已達
    不能清償債務或有不能清償之虞之程度，其中無擔保或無優
    先權之債務，在1200萬元以下。債務人曾向最大債權金融機
    構台新銀行請求協商債務清償方案，惟協商不成立，且未經
    法院裁定開始清算程序或宣告破產，又查無消費者債務清理
    條例第6條第3項、第8條或第46條各款所定駁回更生聲請之
    事由存在，則債務人聲請更生，應屬有據，爰裁定如主文。
六、至聲請人併聲請保全處分乙節，因本院既已裁定准許聲請人
    進行更生程序，依消費者債務清理條例第48條第2項規定，
    除有擔保及有優先債權之債權外，對於債務人不得開始或繼
    續訴訟及強制執行程序，是聲請人聲請保全處分部分，自無
    必要，爰不併予准許，附此敘明。
中    華    民    國    97    年    11    月    26    日
              民事第三庭    法      官  林福來
上為正本係照原本作成
本件不得抗告
本裁定已於97年11月26日下午4時公告。
中    華    民    國    97    年    11    月    26    日
                            書  記  官  吳俊達


司法院資訊處製作；財團法人民間司法改革基金會備份。
